【裁判字號】    97,交聲,72
【裁判日期】    970331
【裁判案由】    違反道路交通管理處罰條例聲明異議
【裁判全文】
臺灣基隆地方法院交通事件裁定          97年度交聲字第72號
原處分機關  交通部公路總局臺北區監理所基隆監理站
異  議  人
即受處分人  甲○○
                     國民
上列異議人因違反道路交通管理處罰條例案件，對於交通部公路
總局臺北區監理所基隆監理站於民國96年12月3 日以基監字第裁
42-AV0000000號、42-AV0000000號、97年1 月2 日以基監字第裁
42-AG0000000號之處分，聲明異議，本院裁定如下：
    主  文
異議均駁回。
    理  由
一、原處分意旨略以：異議人即受處分人（下稱異議人）於民國
    （下同）96年6 月20日上午7 時25分許、96年11月22日下午
    1 時41分許及96年12月19日下午5 時29分許，將甲○○所有
    之9K-6919 號自小客車停放於台北市○○街138 巷處之「禁
    止臨時停車處所」停車違規，遂經臺北市政府警察局交通警
    察大隊（下稱原舉發單位）逕行擘單舉發。嗣經異議人於97
    年1 月22日向原處分機關提出陳述書，原處分機關即向原舉
    發機關函查，經原舉發機關查處無誤後，原處分機關據此依
    道路交通管理處罰條例第56條第1 項第1 款，裁處異議人罰
    鍰新臺幣（下同）900 元。
二、異議意旨略以：異議人停放車輛地點標線業經塗銷，爰依法
    聲明異議，請求撤銷原處分云云。
三、按「汽車駕駛人停車時，有左列情形之一者，處新臺幣6 百
    元以上1 千2 百元以下罰鍰：一在禁止臨時停車處所停車者
    。」、「汽車臨時停車時，應依左列規定：三設有禁止臨時
    停車標誌、標線處所不得臨時停車。」、「標線依其型態原
    則上分類如左：一（五）紅實線：設於路側，用以禁止臨時
    停車。」、「禁制標線區分如左：一縱向標線（五）禁止臨
    時停車線。」、「禁止臨時停車線，用以指示禁止臨時停車
    路段…。」，道路交通管理處罰條例第56條第1 項第1 款、
    道路交通安全規則第111 條第1 項第3 款、道路交通標誌標
    線號誌設置規則第149 條第1 項第1 款第5 目、第164 條第
    1 項第5 款、第169 條第1 項亦分別規定甚明。再按「汽車
    駕駛人之行為有左列情形之一，當場不能或不宜攔截製單舉
    發者，得逕行舉發：…七經以科學儀器取得證據資料證明其
    行為違規。」，道路交通管理處罰條例第7 條之2 第1 項第
    7 款亦有明文足據。
四、經查：
  (一)本件異議人於96年6 月20日上午7 時25分許、96年11月22日
    下午1 時41分、96年12月19日下午5 時29分許，分別在台北
    市○○街138 巷處，有在禁止臨時停車處所停車之違規，此
    有北市警交大字第AV0000000 號、AV0000000 號、AGO00000
    00號舉發通知單正本2 紙、影本1 紙、舉發照片共5 幀、現
    場採證照片共3 幀、臺北市政府警察局內湖分局97年2 月15
    日北市警內分交字第09730230500 號函影本1 份、基監字第
    裁42-AV0000000號、42-AG0000000號、42-AV0000000號裁決
    書各1 件附卷可稽。
  (二)依現場採證照片觀之，異議人停放9K-6919 號自用小客車地
    點（臺北市○○街138 巷處）確劃設有紅色禁止臨時停車線
    。按「禁止臨時停車線，用以指示禁止臨時停車路段，以劃
    設於道路緣石正面或頂面為原則，無緣石之道路得標繪於路
    面上，距路面邊緣以30公分為度。本標線為紅色實線，線寬
    除設於緣石，正面者以緣石高度為準外，其餘為10公分。」
    ，道路交通標誌標線號誌設置規則第169 條第1 、2 項定有
    明文。本件採證照片上所顯示出之紅色禁止臨時停車線，雖
    有些許地方未能完全連接，然該標線係劃設於道路外緣，並
    無任何遮蔽物，平日之日曬雨淋，加上行人行走、車輛經過
    ，本足以讓該禁止臨時停車線受到磨損，而不如初設時清晰
    ，惟該處所劃設之紅線，並未達到無法辨識之程度，即仍得
    認定係本於上開規定所設置之禁止臨時停車線，而足以達到
    告知駕駛者禁止於該處臨時停車之目的。再異議人停車之該
    處附近，均係繪有禁止臨時停車之紅實線標線路段，雖異議
    人停車處有部分紅實線因油漆脫落而呈現黑色，但異議人停
    車處之紅實線確實大部分均完好而無脫落，並非未劃有禁止
    臨時停車之紅實線標線，或完全以黑色油漆蓋過原禁止臨時
    停車標線，表示可以停車之路段；亦無雖曾繪有禁止臨時停
    車之紅實線標線，但因油漆脫落而陷民眾產生誤認之情況，
    末於現行法律體系之下，本無賦與私人於公用道路旁私自劃
    設標線佔用公用道路之權限，此為一般具有通常智識之國民
    所能體認之概念，而國民負有守法義務亦為合理之期待。異
    議人辯以該處係塗黑線而可以停車云云，並不足採，附此敘
    明。
五、綜上所述，本件受處分人有前揭違規行為，原處分機關依道
    路交通管理處罰條例第56條第1 項第1 款之規定，裁處受處
    分人罰鍰900 元，核無違誤，本件受處分人之異議為無理由
    ，自應將其異議駁回。
六、據上論斷，應依道路交通管理處罰條例第87條第2 項，道路
    交通案件處理辦法第19條，裁定如主文。
中    華    民    國    97    年    3     月     31   日
                      交通法庭       法  官  何怡穎
以上正本證明與原本無異。
對於本件裁定如有不服，應於收受送達後5 日內，向本院提出抗
告書狀，敘述抗告之理由，抗告於臺灣高等法院。
中    華    民    國    97    年    3     月     31   日
                                     書記官  鄭梅君


司法院資訊處製作；財團法人民間司法改革基金會備份。
